臺灣高等法院民事裁定
109年度抗字第81號
抗  告  人  李鳳英  
相  對  人  賴春福  

上列當事人間停止執行事件，抗告人對於中華民國108年12月23
日臺灣新北地方法院108年度聲字第329號所為裁定提起抗告，本
院裁定如下：
    主  文
抗告駁回。
抗告訴訟費用由抗告人負擔。
    理  由
一、按債務人主張支付命令上所載債權不存在而提起確認之訴者
    ，法院依債務人聲請，得許其提供相當並確實之擔保，停止
    強制執行；民事訴訟法第521條第3項定有明文。考其立法意
    旨，乃依同條第1項規定，支付命令僅有執行力，而債務人
    對於已確定之支付命令不服者，除於債權人已聲請強制執行
    時，提起債務人異議之訴外，尚可提起確認之訴以資救濟。
    為兼顧債權人及債務人之權益及督促程序之經濟效益，參酌
    非訟事件法第195條第3項規定，債務人主張支付命令上所載
    債權不存在而提起確認之訴者，法院依債務人聲請，得許其
    提供相當並確實之擔保，停止強制執行(最高法院108年度台
    抗字第495號民事裁定意旨同此見解)。又所謂「相當並確實
    之擔保」，係備供債權人因停止執行所受損害之賠償，其數
    額應依標的物停止執行後，債權人未能即時受償或利用該標
    的物所受之損害額，或其因另供擔保強制執行所受損害額定
    之，非以標的物之價值或其債權額為據（最高法院87年度台
    抗字第529號、91年度台抗字第429號民事裁定意旨同此見解
    ）。
二、本件相對人聲請意旨略以：抗告人以臺灣臺北地方法院（下
    稱臺北地院）108年度司促字第13185號支付命令（下稱系爭
    支付命令）及確定證明書為執行名義，對伊所有不動產為強
    制執行，現為臺北地院108年度司執字第111431號清償債務
    強制執行事件（下稱系爭執行事件）執行中，惟伊前已主張
    系爭支付命令上所載債權已罹於時效不存在而提起確認債權
    不存在之訴，並經臺灣新北地方法院（下稱新北地院）以10
    8年度訴字第3445號確認債權不存在事件（下稱本案訴訟）
    審理中，爰依民事訴訟法第521條第3項規定，並願供擔保，
    聲請裁定停止執行等語。
三、本件抗告意旨略以：依實務慣例擔保金應為訴訟標的之3分
    之1，本件訴訟價額加計利息共新台幣(下同)390萬元，原裁
    定命相對人供擔保金額僅為649,500元，明顯過低，爰請求
    廢棄原裁定，重新裁定相對人供擔保之金額等語。
四、經查，本件抗告人執系爭支付命令及確定證明書為執行名義
    ，於民國（下同）108年10月17日向臺北地院聲請對相對人
    所有之土地與建物為強制執行，聲請執行之債權金額為本金
    300萬元，及自92年4月8日起至清償日止，按週年利率6％計
    算之利息等情，有民事強制執行聲請狀、系爭支付命令及確
    定證明書等影本附卷可稽（見原審卷第33頁至第39頁）。又
    相對人以系爭支付命令所載債權不存在，另對抗告人提起本
    案訴訟乙節，復有新北地院民事庭通知書在卷可稽（見本院
    卷第19頁）。是相對人依前開規定，聲請願供擔保停止系爭
    執行事件之執行，為有理由。次查，法院就債務人因假處分
    所受損害命債權人預供擔保者，其金額之多寡應如何認為適
    當，屬於法院職權裁量之範圍。原審審酌本案訴訟係得上訴
    第三審之案件，依各級法院辦案期限實施要點規定，民事審
    判辦案期限第一審為1年4月、第二審為2年、第三審為1年，
    合計審理期限為4年4個月，並依法定遲延利息及週年利率5％
    ，計算抗告人因停止執行可能遭受之利息損失為649,500元=
    (計算式：3,000,000×5％×4.33＝649,500），酌定擔保金額為
    649,500元，核無不當。抗告人意旨指摘擔保金過低，並無
    可採。從而，相對人本件聲請為有理由，原裁定酌定相當之
    擔保准為停止執行，核無違誤。抗告意旨指摘原裁定不當，
    求予廢棄，為無理由，應予駁回。
五、據上論斷，本件抗告為無理由，爰裁定如主文。 
中　　華　　民　　國　　109 　年　　2 　　月　　3 　　日
                  民事第十庭    
                        審判長法  官  黃嘉烈 
                              法  官  陳筱蓉 
                              法  官  高明德
正本係照原本作成。
本裁定除以適用法規顯有錯誤為理由外，不得再抗告。如提起再
抗告，應於收受送達後10日內委任律師為代理人向本院提出再抗
告狀。並繳納再抗告費新臺幣１千元。
中　　華　　民　　國　　109 　年　　2 　　月　　4 　　日
　　　　　　　　　　　　　　  書記官  郭彥琪